Farní úřad Všestary
Farní úřad Všestary římskokatolický
Materiál je fyzicky dobře zachovalý.
Spisovna Farního úřadu Všestary se nacházela ve farní budově ve Všestarech. V roce 1847 při stavbě nové farní budovy ve Všestarech vznikla samostatná místnost určená pro farní archiv, kam se následně ukládaly vyřízené spisy. Od 40. letech 20. století se písemnosti shromažďovaly v kanceláři na faře ve Všestarech. V roce 1953 provedli archiváři z tehdejšího Okresního archivu v Hradci Králové revizi farní spisovny. Zjistili, že písemnosti starých registratur byly uloženy ve skříních a na policích ve farní kanceláři v relativně suchém prostředí.
Duchovní správci ukládali vyřízené písemnosti na všestarském farním úřadě bez náročnější registraturní struktury. Dokumenty dávali do balíčků pouze po letech. Tuto zaběhlou praxi nezměnilo ani zavedení podacích protokolů ve 30. letech 19. století. V novém systému se nově došlé korespondenci přidělovala pořadová čísla, a to v pořadí zápisu do podacího protokolu. Následně se písemnosti opět ukládaly do balíčků po jednotlivých letech. Uvedené členění spisů do balíčků bylo čistě mechanické a nijak blíže nezpřístupňovalo dochované písemnosti. S ohledem k výše uvedeným skutečnostem se zpracovatelé rozhodli v souladu s metodikou pro pořádání farních úřadů k uspořádání všech dochovaných písemností dle umělého schématu obsaženého v této závazné metodice. Výsledné schéma plně vychází z předepsané metodiky: 1 Správa farnosti 1/1 Normálie 1/1/1 Panovnická (státní) nařízení 1/1/2 Církevní nařízení 1/2 Vikariát 1/3 Patronát 1/4 Farnost 1/4/1 Zřízení, povýšení, rozdělení a zánik farnosti, hranice farnosti 1/4/2 Vizitace 1/4/3 Záležitosti veřejných a soukromých křížů a soch 1/5 Organizace vedení úřední agendy 1/5/1 Registraturní pomůcky 1/5/2 Úřední formuláře 1/6 Memorabilia 1/6/1 Pamětní knihy a úřední knihy smíšeného charakteru 1/6/2 Dokumentace k historii farnosti 1/7 Spolupůsobení ve státních a veřejných záležitostech 1/7/1 Statistická šetření a topografické práce 1/7/2 Zdravotní a hygienické záležitosti 1/7/3 Vojenské záležitosti 1/7/4 Bezpečnostní a soudní záležitosti 1/7/5 Veřejné sbírky 1/7/6 Sociální záležitosti 1/8 Personálie 1/8/1 Faráři 1/8/2 Kaplani, kooperátoři, administrátoři 1/8/3 Cizí duchovní osoby ve farnosti 1/8/4 Kostelní zaměstnanci 1/9 Stavby v majetku záduší a beneficia (včetně vybavení a péče) 1/9/1 Kostely 1/9/2 Farní budovy 1/9/3 Vybavení a ochrana sakrálních budov 1/9/3/1 Kostelní zvony - pořizování, rekvizice, svěcení 1/9/3/2 Drobnější vybavení kostelů včetně varhan - pořizování, nabídky, opravy 1/9/3/3 Ochrana sakrálních budov 1/9/4 Hřbitovy 1/10 Hmotné zajištění beneficia a kostelů 1/10/1 Evidence majetku 1/10/2 Pozemky 1/10/3 Hospodaření na zemědělské a lesní půdě beneficia a kostela 1/10/4 Desátky, deputáty, povinnosti poddaných 1/11 Finanční zajištění beneficia a záduší 1/11/1 Příjmy beneficia a záduší 1/11/2 Dávky, daně, poplatky 1/11/3 Farní účty 1/11/4 Zádušní a kostelní účty 1/11/4/1 Farní kostel Nejsvětější Trojice ve Všestarech 1/11/4/2 Filiální kostel Proměnění Páně v Chlumu 1/11/4/3 Filiální kostel Nanebevzetí Panny Marie v Nedělištích 1/11/4/4 Filiální kostel svatého Ondřeje ve Světí 1/11/4/5 Kaplička bez zasvěcení v Dlouhých Dvorech 1/11/5 Mešní a modlitební nadace 2 Duchovní péče 2/1 Bohoslužby, slavnosti, zázraky 2/1/1 Organizace bohoslužeb 2/1/2 Církevní slavnosti, procesí a pobožnosti 2/2 Udělování svátostí 2/2/1 Křty 2/2/2 Biřmování 2/2/3 Svátost nemocných 2/2/4 Svátost smíření 2/2/4/1 Velikonoční zpovědní seznamy 2/3 Pastorační péče 2/4 Matriční záležitosti 2/4/1 Vedení matrik 2/4/2 Matriky pokřtěných 2/4/2/1 Doklady k matrice pokřtěných 2/4/3 Matriky oddaných 2/4/3/1 Zkoušky snoubenců a manželské překážky 2/4/3/2 Ohlášky snoubenců 2/4/3/3 Sňatky, zneplatnění a rozvody 2/4/4 Matriky zemřelých 2/4/4/1 Doklady k matrice zemřelých 2/5 Záležitosti nekatolíků 2/5/1 Změny vyznání 2/5/2 Náboženští blouznivci, sekty, státem neuznané církve 2/5/3 Židovské záležitosti 3 Chudinské a sociální záležitosti 3/1 Péče o chudé 3/2 Péče o nemocné a zdravotně postižené 3/3 Péče o chudé žáky a podpora studentů 3/4 Péče o sirotky a nalezence 4 Školství 4/1 Školy 4/2 Osobní záležitosti učitelů 4/3 Výuka 4/3/1 Dozor nad výukou a žáky 4/3/2 Výuka náboženství (katecheze) školních žáků 5 Spolky, bratrstva a politická sdružení 5/1 Jednotlivé organizace Vnitřní skartace nebyla provedena. V rámci zpracovaných archiválií byly ponechány i tzv. knihy normálií (kurrendy, ordináriátní listy ad.), které obsahují vpisky či vevazby duchovních správců.
Významnou a poměrně obsáhlou část archivního materiálu tvoří matriční doklady, které mají nezaměnitelný význam pro genealogy. Největší podíl na dochované matriční agendě zaujímají písemnosti k sňatkům (snubní doklady a protokoly). Významně zastoupeny jsou ve fondu také žádosti úřadů a jednotlivců o dohledání matričních údajů. Další obsáhlou složku představují úmrtní a ohledací lístky. Naopak velice malou část fondu tvoří písemnosti, které se týkají rozluky manželů. Z historického hlediska jsou velice cenné a zajímavé osobní spisy jednotlivých všestarských farářů. Bohužel se jedná spíše o jednotliviny a nikoli o ucelený materiál. Nepostihují také všechny faráře. Dále se také dochovaly písemnosti k činnosti administrátorů, kaplanů a pomocného personálu (kostelníka, zvoníka aj). V archivním fondu Farní úřad Všestary nalezneme prameny k dějinám církevní a školské správy, ale i pro prosopografická a genealogická studia. V archivním fondu jsou poměrně dobře zachovány písemnosti k opravám hodnotných sakrálních staveb, což zejména ocení památkáři.
Na základě dohody mezi Krajskou správou Ministerstva vnitra v Hradci Králové a Kapitulním ordinariátem v Hradci Králové převzal v roce 1960 Okresní archiv v Hradci Králové vybrané písemnosti Farního úřadu ve Všestarech do své úschovy. V roce 1962 byly dále převzaty snubní protokoly (7 knih) z let 1777-1870 do Okresního archivu v Hradci Králové. V rámci výběru archiválií mimo skartační řízení (protokol č. 80/2010/HK) se do Státního okresního archivu v Hradci Králové předaly v roce 2010 další písemnosti z Farního úřadu Všestary (konzistoriální kurendy, účetní a funkční knihy). V roce 2016 započala vlastní inventarizace písemností Farního úřadu Všestary uložených v Státním okresním archivu v Hradci Králové.
V budoucnosti se očekávají přírůstky písemností vzniklých po roce 1949.
- Správa farnosti, 1
  - Normálie, 1/1
    - Panovnická (státní) nařízení, 1/1/1
      - Kniha nařízení, 1734-01-01T00:00:00 1776-12-31T23:59:59; 1/1/1//1 (1)
      - Kniha nařízení, 1776-01-01T00:00:00 1789-12-31T23:59:59; 1/1/1//2 (1)
      - Kniha nařízení, 1790-01-01T00:00:00 1799-12-31T23:59:59; 1/1/1//3 (2)
      - Kniha nařízení, 1800-01-01T00:00:00 1811-12-31T23:59:59; 1/1/1//4 (2)
      - Kniha nařízení, 1800-01-01T00:00:00 1865-12-31T23:59:59; 1/1/1//5 (2)
      - Kniha nařízení, 1822-01-01T00:00:00 1832-12-31T23:59:59; 1/1/1//6 (3)
      - Výnosy a předpisy státních a veřejných úřadů, 1784-01-01T00:00:00 1945-12-31T23:59:59; 1/1/1//7 (3)
    - Církevní nařízení, 1/1/2
      - Kniha nařízení královéhradecké konzistoře, 1772-01-01T00:00:00 1798-12-31T23:59:59; 1/1/2//1 (4)
      - Kniha nařízení královéhradecké konzistoře s indexem, 1799-01-01T00:00:00 1899-12-31T23:59:59; 1/1/2//2 (4)
      - Konzistoriální kurendy s rejstříkem, 1832-01-01T00:00:00 1842-12-31T23:59:59; 1/1/2//3 (4)
      - Konzistoriální kurendy s rejstříkem, 1843-01-01T00:00:00 1849-12-31T23:59:59; 1/1/2//4 (5)
      - Konzistoriální kurendy s rejstříkem, 1850-01-01T00:00:00 1855-12-31T23:59:59; 1/1/2//5 (5)
      - Konzistoriální kurendy s rejstříkem, 1856-01-01T00:00:00 1860-12-31T23:59:59; 1/1/2//6 (6)
      - Konzistoriální kurendy s rejstříkem, 1861-01-01T00:00:00 1865-12-31T23:59:59; 1/1/2//7 (6)
      - Konzistoriální kurendy s rejstříkem, 1866-01-01T00:00:00 1870-12-31T23:59:59; 1/1/2//8 (6)
      - Ordinariátní listy s rejstříkem, 1871-01-01T00:00:00 1880-12-31T23:59:59; 1/1/2//9 (7)
      - Ordinariátní listy s rejstříkem, 1881-01-01T00:00:00 1890-12-31T23:59:59; 1/1/2//10 (7)
      - Ordinariátní listy s rejstříkem, 1896-01-01T00:00:00 1900-12-31T23:59:59; 1/1/2//11 (7)
      - Ordinariátní listy s rejstříkem, 1918-01-01T00:00:00 1923-12-31T23:59:59; 1/1/2//12 (8)
      - Ordinariátní listy s rejstříkem, 1924-01-01T00:00:00 1930-12-31T23:59:59; 1/1/2//13 (8)
      - Ordinariátní listy s rejstříkem, 1935-01-01T00:00:00 1936-12-31T23:59:59; 1/1/2//14 (8)
      - Ordinariátní listy s rejstříkem, 1937-01-01T00:00:00 1938-12-31T23:59:59; 1/1/2//15 (9)
      - Úřední bulletin biskupství královéhradeckého Acta curiae, 1941-01-01T00:00:00 1942-12-31T23:59:59; 1/1/2//16 (9)
      - Úřední bulletin biskupství královéhradeckého Acta curiae, 1943-01-01T00:00:00 1945-12-31T23:59:59; 1/1/2//17 (9)
      - Výnosy, předpisy a nařízení církevních úřadů, 1790-01-01T00:00:00 1945-12-31T23:59:59; 1/1/2//18 (10)
  - Vikariát, 1/2
    - Instrukce a korespondence, 1791-01-01T00:00:00 1938-12-31T23:59:59; 1/2//1 (10)
  - Patronát, 1/3
    - Instrukce, nařízení, korespondence, 1804-01-01T00:00:00 1950-12-31T23:59:59; 1/3//1 (10)
    - Vojtovní komisař - jmenování, organizační záležitosti, 1846-01-01T00:00:00 1941-12-31T23:59:59; 1/3//2 (10)
  - Farnost, 1/4
    - Zřízení, povýšení, rozdělení a zánik farnosti, hranice farnosti, 1/4/1
      - Zřízení farnosti - podklady, 1792-01-01T00:00:00 1800-12-31T23:59:59; 1/4/1//1 (10)
      - Změna hranic farnosti - přifaření vsi Neděliště, odfaření osady Bor, 1792-01-01T00:00:00 1875-12-31T23:59:59; 1/4/1//2 (10)
    - Vizitace, 1/4/2
      - Generální vizitace, 1901-01-01T00:00:00 1933-12-31T23:59:59; 1/4/2//1 (10)
      - Kanonické vizitace, 1776-01-01T00:00:00 1936-12-31T23:59:59; 1/4/2//2 (10)
    - Záležitosti veřejných a soukromých křížů a soch, 1/4/3
      - Soupis soch a křížů všestarské farnosti, 1844-01-01T00:00:00 1844-12-31T23:59:59; 1/4/3//1 (10)
      - Bříza - kříž, zvonička, 1846-01-01T00:00:00 1893-12-31T23:59:59; 1/4/3//2 (10)
      - Čistěves - kříž, 1857-01-01T00:00:00 1857-12-31T23:59:59; 1/4/3//3 (10)
      - Chlum - zvonička, 1924-01-01T00:00:00 1924-12-31T23:59:59; 1/4/3//4 (10)
      - Lípa - kříž, zvonička, 1858-01-01T00:00:00 1911-12-31T23:59:59; 1/4/3//5 (10)
      - Rosnice - socha, 1851-01-01T00:00:00 1880-12-31T23:59:59; 1/4/3//6 (10)
      - Rozběřice - kříž, zvonička, 1844-01-01T00:00:00 1903-12-31T23:59:59; 1/4/3//7 (10)
        - Nákres tzv. Šrámova kříže, 1864-01-01T00:00:00 1864-12-31T23:59:59; 1/4/3//7/1 (10)
      - Světí - kříž, socha, 1844-01-01T00:00:00 1933-12-31T23:59:59; 1/4/3//8 (10)
      - Všestary - kříž, socha, 1912-01-01T00:00:00 1915-12-31T23:59:59; 1/4/3//9 (10)
  - Organizace vedení úřední agendy, 1/5
    - Registraturní pomůcky, 1/5/1
      - Podací protokol, 1844-01-01T00:00:00 1844-12-31T23:59:59; 1/5/1//1 (10)
      - Podací protokol s rejstříkem, 1845-01-01T00:00:00 1850-12-31T23:59:59; 1/5/1//2 (11)
      - Podací protokol s rejstříkem, 1851-01-01T00:00:00 1864-12-31T23:59:59; 1/5/1//3 (12)
      - Podací protokol s rejstříkem, 1872-01-01T00:00:00 1897-12-31T23:59:59; 1/5/1//4 (13)
      - Podací protokol s rejstříkem, 1897-01-01T00:00:00 1922-12-31T23:59:59; 1/5/1//5 (14)
      - Podací protokol s rejstříkem, 1923-01-01T00:00:00 1934-12-31T23:59:59; 1/5/1//6 (15)
      - Podací protokol s rejstříkem, 1934-01-01T00:00:00 1945-12-31T23:59:59; 1/5/1//7 (16)
    - Úřední formuláře, 1/5/2
      - Korespondence týkající se úřední agendy, formulářů a knih, prázdné formuláře, 1827-01-01T00:00:00 1922-12-31T23:59:59; 1/5/2//1 (10)
  - Memorabilia, 1/6
    - Pamětní knihy a úřední knihy smíšeného charakteru, 1/6/1
      - Pamětní kniha farnosti Všestary, 1800-01-01T00:00:00 1839-12-31T23:59:59; 1/6/1//1 (10)
    - Dokumentace k historii farnosti, 1/6/2
      - Podklady pro pamětní knihu, kopie starších dokumentů, výpisy událostí, 1838-01-01T00:00:00 1943-12-31T23:59:59; 1/6/2//1 (17)
  - Spolupůsobení ve státních a veřejných záležitostech, 1/7
    - Statistická šetření a topografické práce, 1/7/1
      - Výkazy ohledně topografických prací, šetření osob pro potřeby konskripcí, instrukce ohledně hlášení seznamů osob státním úřadům, 1827-01-01T00:00:00 1917-12-31T23:59:59; 1/7/1//1 (17)
    - Zdravotní a hygienické záležitosti, 1/7/2
      - Instrukce a pokyny úřadů ve věcech zdravotních a epidemiologických, 1832-01-01T00:00:00 1937-12-31T23:59:59; 1/7/2//1 (17)
      - Očkování - seznamy očkovaných, sdělení k očkování, 1823-01-01T00:00:00 1937-12-31T23:59:59; 1/7/2//2 (17)
      - Porodní báby, 1807-01-01T00:00:00 1849-12-31T23:59:59; 1/7/2//3 (17)
    - Vojenské záležitosti, 1/7/3
      - Seznamy branců a instrukce ohledně jejich vedení, 1835-01-01T00:00:00 1934-12-31T23:59:59; 1/7/3//1 (17)
      - Matriční výpisy a doklady pro potřeby vojenských osob, 1807-01-01T00:00:00 1933-12-31T23:59:59; 1/7/3//2 (17)
      - Vojenské pomníky k válce 1866, 1877-01-01T00:00:00 1937-12-31T23:59:59; 1/7/3//3 (17)
    - Bezpečnostní a soudní záležitosti, 1/7/4
      - Hlášení o bezpečnostních poměrech ve farnosti (drobné přestupky, opilství, krádeže v kostele, narušování klidu a nesvěcení svátků a nedělí), obdržené oběžníky o zločinech, 1805-01-01T00:00:00 1943-12-31T23:59:59; 1/7/4//1 (17)
      - Hlášení a dobrozdání na jednotlivé osoby, informace o osobách v pátrání, 1801-01-01T00:00:00 1913-12-31T23:59:59; 1/7/4//2 (17)
    - Veřejné sbírky, 1/7/5
      - Sbírky na pohořelé, postižené krupobitím a povodněmi, 1819-01-01T00:00:00 1909-12-31T23:59:59; 1/7/5//1 (17)
    - Sociální záležitosti, 1/7/6
      - Potvrzování chudoby a nemajetnosti jednotlivých osob na žádost úřadů, 1831-01-01T00:00:00 1925-12-31T23:59:59; 1/7/6//1 (17)
  - Personálie, 1/8
    - Faráři, 1/8/1
      Řazeno abecedně dle příjmení a jména, dle české abecedy
      - Bažant, Václav, 1815-01-01T00:00:00 1840-12-31T23:59:59; 1/8/1//1 (18)
      - Břečka, Augustin, 1790-01-01T00:00:00 1801-12-31T23:59:59; 1/8/1//2 (18)
      - Čížek, Josef, 1841-01-01T00:00:00 1894-12-31T23:59:59; 1/8/1//3 (18)
      - Havránek, František, 1809-01-01T00:00:00 1846-12-31T23:59:59; 1/8/1//4 (18)
      - Hulata, Josef, 1893-01-01T00:00:00 1907-12-31T23:59:59; 1/8/1//5 (18)
      - Jičínský, Matěj, 1877-01-01T00:00:00 1946-12-31T23:59:59; 1/8/1//6 (19)
      - Kamenický, Jáchym, 1800-01-01T00:00:00 1841-12-31T23:59:59; 1/8/1//7 (19)
      - Koch, Alois, 1823-01-01T00:00:00 1836-12-31T23:59:59; 1/8/1//8 (19)
      - Kopecký, Josef, 1911-01-01T00:00:00 1939-12-31T23:59:59; 1/8/1//9 (19)
      - Slavíček, Václav, 1940-01-01T00:00:00 1944-12-31T23:59:59; 1/8/1//10 (19)
      - Vašíček, Antonín, 1834-01-01T00:00:00 1861-12-31T23:59:59; 1/8/1//11 (19)
    - Kaplani, kooperátoři, administrátoři, 1/8/2
      - Beran, Severín, 1861-01-01T00:00:00 1861-12-31T23:59:59; 1/8/2//1 (19)
      - Dušek, Jan, 1803-01-01T00:00:00 1803-12-31T23:59:59; 1/8/2//2 (19)
      - Fultner, František, 1824-01-01T00:00:00 1847-12-31T23:59:59; 1/8/2//3 (19)
      - Hlavatý, Jan, 1825-01-01T00:00:00 1830-12-31T23:59:59; 1/8/2//4 (19)
      - Holitz, Karel, 1839-01-01T00:00:00 1841-12-31T23:59:59; 1/8/2//5 (19)
      - Chládek, František, 1894-01-01T00:00:00 1895-12-31T23:59:59; 1/8/2//6 (19)
      - Jinoška, Matyáš, 1772-01-01T00:00:00 1779-12-31T23:59:59; 1/8/2//7 (19)
      - Klusáček, František, 1909-01-01T00:00:00 1909-12-31T23:59:59; 1/8/2//8 (19)
      - Knejp, Josef, 1869-01-01T00:00:00 1908-12-31T23:59:59; 1/8/2//9 (19)
      - Kordule, Stanislav, 1913-01-01T00:00:00 1913-12-31T23:59:59; 1/8/2//10 (19)
      - Kraus, Josef, 1821-01-01T00:00:00 1821-12-31T23:59:59; 1/8/2//11 (19)
      - Kristian, Augustin, 1895-01-01T00:00:00 1910-12-31T23:59:59; 1/8/2//12 (19)
      - Macek, Jan, 1918-01-01T00:00:00 1918-12-31T23:59:59; 1/8/2//13 (19)
      - Marvan, Jan, 1807-01-01T00:00:00 1809-12-31T23:59:59; 1/8/2//14 (19)
      - Müller, Vincenc, 1845-01-01T00:00:00 1849-12-31T23:59:59; 1/8/2//15 (19)
      - Novotný, František, 1847-01-01T00:00:00 1853-12-31T23:59:59; 1/8/2//16 (19)
      - Pospíšil, Jan, 1906-01-01T00:00:00 1906-12-31T23:59:59; 1/8/2//17 (20)
      - Richtera, Václav, 1841-01-01T00:00:00 1846-12-31T23:59:59; 1/8/2//18 (20)
      - Roháček, Antonín, 1920-01-01T00:00:00 1921-12-31T23:59:59; 1/8/2//19 (20)
      - Roštlapil, Josef, 1839-01-01T00:00:00 1839-12-31T23:59:59; 1/8/2//20 (20)
      - Sedlák, Jaroslav, 1946-01-01T00:00:00 1949-12-31T23:59:59; 1/8/2//21 (20)
      - Sejkora, Kristian, 1839-01-01T00:00:00 1839-12-31T23:59:59; 1/8/2//22 (20)
      - Šimek, Václav, 1811-01-01T00:00:00 1811-12-31T23:59:59; 1/8/2//23 (20)
      - Šternberk, Arnošt, 1909-01-01T00:00:00 1909-12-31T23:59:59; 1/8/2//24 (20)
      - Trkal, František, 1854-01-01T00:00:00 1862-12-31T23:59:59; 1/8/2//25 (20)
      - Urban, František, 1800-01-01T00:00:00 1800-12-31T23:59:59; 1/8/2//26 (20)
      - Vaňáček, František, 1945-01-01T00:00:00 1945-12-31T23:59:59; 1/8/2//27 (20)
      - Vaněk, Václav, 1850-01-01T00:00:00 1850-12-31T23:59:59; 1/8/2//28 (20)
      - Vích, Auxentius, 1780-01-01T00:00:00 1787-12-31T23:59:59; 1/8/2//29 (20)
    - Cizí duchovní osoby ve farnosti, 1/8/3
      - Vaněk, Václav - teolog, 1847-01-01T00:00:00 1847-12-31T23:59:59; 1/8/3//1 (20)
      - Záhorský, Václav - penzionovaný duchovní, 1824-01-01T00:00:00 1824-12-31T23:59:59; 1/8/3//2 (20)
      - Alumnové, seminaristé a studující na Borromaeum, 1886-01-01T00:00:00 1932-12-31T23:59:59; 1/8/3//3 (20)
    - Kostelní zaměstnanci, 1/8/4
      - Kostelníci, 1834-01-01T00:00:00 1942-12-31T23:59:59; 1/8/4//1 (20)
      - Ředitelé kůru, 1812-01-01T00:00:00 1905-12-31T23:59:59; 1/8/4//2 (20)
      - Zádušní účetní, 1923-01-01T00:00:00 1923-12-31T23:59:59; 1/8/4//3 (20)
      - Zvoník, 1845-01-01T00:00:00 1924-12-31T23:59:59; 1/8/4//4 (20)
      - Hrobníci, 1854-01-01T00:00:00 1924-12-31T23:59:59; 1/8/4//5 (20)
  - Stavby v majetku záduší a beneficia (včetně vybavení a péče), 1/9
    - Kostely, 1/9/1
      - Farní kostel Nejsvětější Trojice ve Všestarech - zásadní přestavba 1842, opravy a pravidelná údržba, 1807-01-01T00:00:00 1947-12-31T23:59:59; 1/9/1//1 (20)
      - Filiální kostel Proměnění Páně v Chlumu - opravy a pravidelná údržba, 1812-01-01T00:00:00 1945-12-31T23:59:59; 1/9/1//2 (21)
      - Filiální kostel Nanebevzetí Panny Marie v Nedělištích - opravy a pravidelná údržba, 1839-01-01T00:00:00 1945-12-31T23:59:59; 1/9/1//3 (21)
      - Filiální kostel svatého Ondřeje ve Světí, 1806-01-01T00:00:00 1938-12-31T23:59:59; 1/9/1//4 (21)
    - Farní budovy, 1/9/2
      - Farní budova ve Všestarech - přestavby, opravy a pravidelná údržba, 1804-01-01T00:00:00 1945-12-31T23:59:59; 1/9/2//1 (21)
      - Využití zámku ve Světí pro ubytování duchovních při přestavbě všestarského kostela, 1841-01-01T00:00:00 1842-12-31T23:59:59; 1/9/2//2 (21)
      - Hospodářské budovy u fary ve Všestarech, 1801-01-01T00:00:00 1932-12-31T23:59:59; 1/9/2//3 (21)
    - Vybavení a ochrana sakrálních budov, 1/9/3
      - Kostelní zvony - pořizování, rekvizice, svěcení, 1/9/3/1
        - Farní kostel ve Všestarech, 1842-01-01T00:00:00 1942-12-31T23:59:59; 1/9/3/1//1 (21)
        - Filiální kostel v Chlumu, 1929-01-01T00:00:00 1942-12-31T23:59:59; 1/9/3/1//2 (21)
        - Filiální kostel v Nedělištích, 1848-01-01T00:00:00 1942-12-31T23:59:59; 1/9/3/1//3 (21)
        - Filiální kostel ve Světí, 1893-01-01T00:00:00 1942-12-31T23:59:59; 1/9/3/1//4 (21)
      - Drobnější vybavení kostelů včetně varhan - pořizování, nabídky, opravy, 1/9/3/2
        - Farní kostel ve Všestarech, 1804-01-01T00:00:00 1944-12-31T23:59:59; 1/9/3/2//1 (22)
        - Filiální kostel v Chlumu, 1842-01-01T00:00:00 1925-12-31T23:59:59; 1/9/3/2//2 (22)
        - Filiální kostel v Nedělištích, 1839-01-01T00:00:00 1942-12-31T23:59:59; 1/9/3/2//3 (22)
        - Filiální kostel ve Světí, 1876-01-01T00:00:00 1923-12-31T23:59:59; 1/9/3/2//4 (22)
      - Ochrana sakrálních budov, 1/9/3/3
        - Památková péče - oběžníky, korespondence s konzervátory, 1905-01-01T00:00:00 1926-12-31T23:59:59; 1/9/3/3//1 (22)
        - Pojistné smlouvy proti živelným pohromám, 1881-01-01T00:00:00 1937-12-31T23:59:59; 1/9/3/3//2 (22)
    - Hřbitovy, 1/9/4
      - Chlum, 1852-01-01T00:00:00 1933-12-31T23:59:59; 1/9/4//1 (22)
      - Neděliště, 1842-01-01T00:00:00 1913-12-31T23:59:59; 1/9/4//2 (22)
      - Světí, 1809-01-01T00:00:00 1883-12-31T23:59:59; 1/9/4//3 (22)
      - Všestary, 1844-01-01T00:00:00 1931-12-31T23:59:59; 1/9/4//4 (22)
  - Hmotné zajištění beneficia a kostelů, 1/10
    - Evidence majetku, 1/10/1
      - Inventáře - žádosti o jejich vyhotovení a zaslání, 1866-01-01T00:00:00 1927-12-31T23:59:59; 1/10/1//1 (22)
      - Inventáře farního kostela ve Všestarech, 1780-01-01T00:00:00 1909-12-31T23:59:59; 1/10/1//2 (22)
      - Inventáře filiálního kostela v Chlumu, 1771-01-01T00:00:00 1838-12-31T23:59:59; 1/10/1//3 (22)
      - Inventáře filiálního kostela v Nedělištích, 1838-01-01T00:00:00 1838-12-31T23:59:59; 1/10/1//4 (22)
      - Inventáře filiálního kostela ve Světí, 1799-01-01T00:00:00 1910-12-31T23:59:59; 1/10/1//5 (22)
      - Drobné evidenční soupisy, podklady, 1815-01-01T00:00:00 1892-12-31T23:59:59; 1/10/1//6 (23)
    - Pozemky, 1/10/2
      - Evidence zemědělských pozemků - pozemnostní archy, vymezení hranic pozemků, 1803-01-01T00:00:00 1946-12-31T23:59:59; 1/10/2//1 (23)
      - Evidence lesních pozemků - vymezení rozsahu a hranic pozemků (les ve Světí), 1802-01-01T00:00:00 1937-12-31T23:59:59; 1/10/2//2 (23)
      - Mapa kostelních a farních pozemků, 1812-01-01T00:00:00 1812-12-31T23:59:59; 1/10/2//3 (24)
      - Nabývání a zcizování pozemkového majetku, první pozemková reforma, 1841-01-01T00:00:00 1949-12-31T23:59:59; 1/10/2//4 (23)
    - Hospodaření na zemědělské a lesní půdě beneficia a kostela, 1/10/3
      - Rejstřík výsevu, sklizně a výmlatu, 1845-01-01T00:00:00 1875-12-31T23:59:59; 1/10/3//1 (23)
      - Rejstřík výsevu, sklizně a výmlatu, 1875-01-01T00:00:00 1922-12-31T23:59:59; 1/10/3//2 (23)
      - Režijní hospodaření - ceny komodit, 1823-01-01T00:00:00 1839-12-31T23:59:59; 1/10/3//3 (23)
      - Nájemné z pozemků fary a kostela ve Všestarech, 1922-01-01T00:00:00 1926-12-31T23:59:59; 1/10/3//4 (25)
      - Pacht z farních a kostelních pozemků - nájemní a pachtovní smlouvy; evidence pachtýřů; výkazy pachtovného, licitační protokoly, 1792-01-01T00:00:00 1949-12-31T23:59:59; 1/10/3//5 (25)
      - Lesní hospodaření - evidence těžby a prodeje dřeva, 1802-01-01T00:00:00 1891-12-31T23:59:59; 1/10/3//6 (25)
    - Desátky, deputáty, povinnosti poddaných, 1/10/4
      - Rejstřík desátků, 1821-01-01T00:00:00 1848-12-31T23:59:59; 1/10/4//1 (25)
      - Správa poddanských povinností a jejich výkup - evidence, výkupní tabely, korespondence, 1792-01-01T00:00:00 1877-12-31T23:59:59; 1/10/4//2 (25)
  - Finanční zajištění beneficia a záduší, 1/11
    - Příjmy beneficia a záduší, 1/11/1
      - Půjčování zádušních peněz, příjmy z kapitálů a rent - obligace a kvitance, dluhopisy, státní dluhopisy, cenné papíry, vkladní knížky, 1797-01-01T00:00:00 1947-12-31T23:59:59; 1/11/1//1 (26)
      - Ofěry - sbírky, almužny, 1841-01-01T00:00:00 1931-12-31T23:59:59; 1/11/1//2 (26)
      - Štola, 1802-01-01T00:00:00 1846-12-31T23:59:59; 1/11/1//3 (26)
    - Dávky, daně, poplatky, 1/11/2
      - Farní fase, 1781-01-01T00:00:00 1922-12-31T23:59:59; 1/11/2//1 (26)
      - Platba daní, 1812-01-01T00:00:00 1949-12-31T23:59:59; 1/11/2//2 (26)
    - Farní účty, 1/11/3
      - Účetní přílohy - výtahy z účtů, kvitance, příjmové doklady, 1798-01-01T00:00:00 1949-12-31T23:59:59; 1/11/3//1 (26)
    - Zádušní a kostelní účty, 1/11/4
      - Farní kostel Nejsvětější Trojice ve Všestarech, 1/11/4/1
        - Účetní kniha, 1774-01-01T00:00:00 1807-12-31T23:59:59; 1/11/4/1//1 (26)
        - Účetní kniha, 1808-01-01T00:00:00 1864-12-31T23:59:59; 1/11/4/1//2 (27)
        - Účetní kniha, 1834-01-01T00:00:00 1864-12-31T23:59:59; 1/11/4/1//3 (28)
        - Účetní kniha, 1865-01-01T00:00:00 1918-12-31T23:59:59; 1/11/4/1//4 (29)